Minutes et répertoires du notaire Claude QUATREMÈRE, 11 septembre 1767 - 27 septembre 1799 (étude II)
Archives nationales
Minutes et répertoires du notaire Claude QUATREMÈRE (étude II)
11 septembre 1767 - 27 septembre 1799
MC/ET/II/624 - MC/ET/II/773, MC/RE/II/1 - MC/RE/II/4
Etude II; Quatremère, Claude
Archives nationales de France
Minutes et répertoires: la loi 2008-696 du 15 juillet 2008 relative aux archives a fixé à 75 ans à compter de la date de l'acte, ou à 25 ans à compter de la date du décès de l'intéressé si ce délai est plus bref, le délai de communication des minutes et répertoires des notaires; ce délai est porté à 100 ans à compter de la date de l'acte si le document se rapporte à un mineur (code du Patrimoine, articles L213-2, 4e d et 5e).
Autres documents de l'étude (dossiers de clients, comptabilité...): s'agissant d'archives privées, ces documents sont communicables selon les modalités fixées par le déposant ou le donateur.
Certains documents ne sont pas accessibles en raison de leur mauvais état de conservation.
Versement
Accès aux instruments de recherche de tous les notaires de l’étude II
Archives de l'étude II
- Minutes de Claude QUATREMÈRE, 27 août 1767 - 21 mars 1800; MC/ET/II/624 - MC/ET/II/773
  - Minutes. 1767, 27 août - 1767, 20 septembre, 27 août 1767 - 20 septembre 1767; MC/ET/II/624
    Informations complémentaires:
    1767, 27 août à 9 septembre: actes passés par-devant Simon Girault, substituant de Bricault.
    1767, 11 à 20 septembre: actes passés par-devant Claude Quatremère.
    Informations concernant le classement:
    Le niveau inférieur de description, quand il existe, correspond aux minutes d'actes. Toutes les minutes ne sont pas forcément décrites une à une. Les descriptions de ces minutes sont plus ou moins détaillées.
  - Minutes. 1767, octobre - 1767, décembre, octobre 1767 - décembre 1767; MC/ET/II/625
  - Minutes. 1768, janvier - 1768, février, janvier 1768 - février 1768; MC/ET/II/626
    - Constitution de rente viagère par Pierre Frédéric Martin, marchand bourgeois de Paris, et Marie Louise Mauret, son épouse, demeurants rue aux Ours, paroisse Saint-Nicolas-des -Champs, à Angélique Jeanne de Lossendière., 12 février 1768; MC/ET/II/626
      Origine de l'information:
      Actes signalés par Thierry Boudignon, 2003-2012 (base de données migrée: voir contexte dans le Plan d’orientation général - Notaires de Paris, guides thématiques du Minutier).
      Date de création de la notice: 2004
      Date de révision: 2018 (Marie-Françoise Limon-Bonnet)
      constitution de rente; Ours (rue aux); Lossendière, Angélique Jeanne de; Martin, Pierre Frédéric; Mauret, Marie Louise; commerçant
    - Traité d'office d'huissier de la cour de Parlement aux requêtes du Palais par les hoirs d'Urbain Firmin Lenoble à Pierre Frédéric Martin, marchand bourgeois de Paris y demeurant rue aux Ours, paroisse Saint Nicolas des Champs., 12 février 1768; MC/ET/II/626
      Cité dans l'Almanche royal de 1769, rue Quincampoix.
      traité d'office; Ours (rue aux); Lenoble, Urbain Firmin; Martin, Pierre Frédéric; huissier; commerçant
  - Minutes. 1768, mars - 1768, avril, mars 1768 - avril 1768; MC/ET/II/627
  - Minutes. 1768, mai - 1768, juin, mai 1768 - juin 1768; MC/ET/II/628
  - Minutes. 1768, juillet - 1768, août, juillet 1768 - août 1768; MC/ET/II/629
  - Minutes. 1768, 1er septembre - 1768, 20 septembre, 1er septembre 1768 - 20 septembre 1768; MC/ET/II/630
  - Minutes. 1768, 20 septembre - 1768, octobre, 20 septembre 1768 - octobre 1768; MC/ET/II/631
    - Quittance de Jacques Joseph Brac de la Perrière, fermier général, à Delisle Delacroix, 10 octobre 1768; MC/ET/II/631
      Fichier dit 'général' XVIIe-XVIIIe siècles, par le personnel du Minutier, 1954-1999 ( fichier papier entièrement dématérialisé; voir contexte dans le Plan d’orientation général - Notaires de Paris, guides thématiques du Minutier).
      Date de création de la notice: 2010
      quittance
  - Minutes. 1768, novembre - 1768, décembre, novembre 1768 - décembre 1768; MC/ET/II/632
  - Minutes. 1769, janvier, janvier 1769; MC/ET/II/633
  - Minutes. 1769, février - 1769, mars, février 1769 - mars 1769; MC/ET/II/634
  - Minutes. 1769, avril, avril 1769; MC/ET/II/635
  - Minutes. 1769, mai - 1769, juin, mai 1769 - juin 1769; MC/ET/II/636
  - Minutes. 1769, juillet - 1769, août, juillet 1769 - août 1769; MC/ET/II/637
  - Minutes. 1769, septembre - 1769, octobre, septembre 1769 - octobre 1769; MC/ET/II/638
  - Minutes. 1769, novembre - 1769, décembre, novembre 1769 - décembre 1769; MC/ET/II/639
  - Minutes. 1770, janvier - 1770, février, janvier 1770 - février 1770; MC/ET/II/640
  - Minutes. 1770, mars - 1770, avril, mars 1770 - avril 1770; MC/ET/II/641
  - Minutes. 1770, mai, mai 1770; MC/ET/II/642
  - Minutes. 1770, juin, juin 1770; MC/ET/II/643
  - Minutes. 1770, juillet, juillet 1770; MC/ET/II/644
  - Minutes. 1770, août, août 1770; MC/ET/II/645
  - Minutes. 1770, septembre, septembre 1770; MC/ET/II/646
  - Minutes. 1770, octobre, octobre 1770; MC/ET/II/647
  - Minutes. 1770, novembre - 1770, décembre, novembre 1770 - décembre 1770; MC/ET/II/648
  - Minutes. 1771, janvier - 1771, février, janvier 1771 - février 1771; MC/ET/II/649
  - Minutes. 1771, mars - 1771, avril, mars 1771 - avril 1771; MC/ET/II/650/A
    Ancienne(s) cote(s):
    ET/II/650
  - Minutes. 1771, mai - 1771, juin, mai 1771 - juin 1771; MC/ET/II/650/B
    ET/II/650 bis
  - Minutes. 1771, juillet - 1771, août, juillet 1771 - août 1771; MC/ET/II/651
  - Minutes. 1771, septembre - 1771, octobre, septembre 1771 - octobre 1771; MC/ET/II/652
  - Minutes. 1771, novembre - 1771, décembre, novembre 1771 - décembre 1771; MC/ET/II/653; Document détérioré.
  - Minutes. 1772, janvier - 1772, avril, janvier 1772 - avril 1772; MC/ET/II/654
    - Deux quittances de Jacques Joseph Brac de La Perrière, fermier général, à Colin de Saint-Marc., 31 janvier 1772; MC/ET/II/654
  - Minutes. 1772, mai - 1772, juin, mai 1772 - juin 1772; MC/ET/II/655
  - Minutes. 1772, juillet - 1772, septembre, juillet 1772 - septembre 1772; MC/ET/II/656
  - Minutes. 1772, octobre - 1772, décembre, octobre 1772 - décembre 1772; MC/ET/II/657
  - Minutes. 1773, janvier, janvier 1773; MC/ET/II/658
    - Obligation de Jacques Joseph Brac de La Perrière, fermier général, à Dechestret., 1er janvier 1773; MC/ET/II/658
      obligation
  - Minutes. 1773, février - 1773, mars, février 1773 - mars 1773; MC/ET/II/659
  - Minutes. 1773, avril - 1773, juin, avril 1773 - juin 1773; MC/ET/II/660
    - Vente de la ferme du Plessis-Le-Comte par Jean-Baptiste Paris de Meyzieu, chevalier, ancien conseiller au parlement, seigneur de Lagrange, demeurant rue Saint-Louis-au-Marais, paroisse Saint-Paul, à Rémy François de Chestret, receveur des tailles de l'élection de Paris, demeurant rue du Ponceau, paroisse Saint-Nicolas-des-Champs., 2 avril 1773; MC/ET/II/660
      Actes signalés par le personnel du Minutier central des notaires de Paris.
      Date de création de la notice: 2019 (Marie-Françoise Limon-Bonnet)
    - Vente de meubles par Jean-Baptiste Paris de Meyzieu, chevalier, ancien conseiller au parlement, seigneur de Lagrange, demeurant rue Saint-Louis-au-Marais, paroisse Saint-Paul, à Rémy François de Chestret, receveur des tailles de l'élection de Paris, demeurant rue du Ponceau, paroisse Saint-Nicolas-des-Champs., 2 avril 1773; MC/ET/II/660
    - Inventaire après décès de Charles Nicolas Buirette, à la requête de Marie Elisabeth Gaudron, sa veuve., 20 avril 1773; MC/ET/II/660
    - Dépôt du testament de Nicolas Carré de Baudouin., 21 avril 1773; MC/ET/II/660
    - Donation par Louis Antoine Jourdan de Savigny, bibliothécaire de l'électrice palatine, demeurant ordinairement à Mannheim, de présent logé à l'hôtel du duc de Deux-Pont, rue Neuve-Saint-Augustin, paroisse Saint-Roch, à Françoise Thérèse et Marguerite Constance Pavie, ses nièces, demeurant rue Saint-Denis, paroisse Saint-Eustache., 24 avril 1773; MC/ET/II/660
    - Contrat de mariage entre Abraham Frédéric d'Hautefort, vicomte d'Hautefort, colonel commandant au régiment de Flandres, fils majeur d'Emmanuel d'Hautefort, marquis d'Hautefort, ambassadeur extraordinaire auprès de l'empereur et l'impératrice reine de Hongrie et de Bohême, et de feue Françoise Claire d'Harcourt, et Jeanne Marie d'Hautefort de Vaudre, fille mineure émancipée d'âge de feus Jean Louis d'Hautefort et d'Anne Marie de La Baume-Florsac, demeurant abbaye de Port-Royal, rue de la Tourbe, paroisse Saint-Jacques-du-Haut-Pas., 27 avril 1773; MC/ET/II/660
      Attention: ce mariage était signé du roi et des membres de la famille royale, mais le feuillet avec les signatures royales a été volé (mention signalant la chose au crayon de bois du 12 octobre 1943).
  - Minutes. 1773, juillet - 1773, septembre, juillet 1773 - septembre 1773; MC/ET/II/661
  - Minutes. 1773, octobre - 1773, décembre, octobre 1773 - décembre 1773; MC/ET/II/662
  - Minutes. 1774, janvier - 1774, février, janvier 1774 - février 1774; MC/ET/II/663
  - Minutes. 1774, mars - 1774, avril, mars 1774 - avril 1774; MC/ET/II/664
  - Minutes. 1774, mai - 1774, juin, mai 1774 - juin 1774; MC/ET/II/665
  - Minutes. 1774, juillet - 1774, octobre, juillet 1774 - octobre 1774; MC/ET/II/666
  - Minutes. 1774, novembre - 1774, décembre, novembre 1774 - décembre 1774; MC/ET/II/667
  - Association d'ordre du roi de Philippe Poujaud, l'un des fermiers généraux, et de Thierry Fils, premier valet de chambre du roi. 1774, 29 novembre - 1790, 29 novembre 1774 - 1790; MC/ET/II/668
    1774 - 1790: association d'ordre du roi de Philippe Poujaud, l'un des fermiers généraux, et de Thierry Fils, premier valet de chambre du roi, dans l'intérêt de 6 deniers dans les 30 sols dont est composée la société contractée par acte du 29 janvier.
    1774: Charles Nicolas Duclos-Dufresnoy notaire, entre les fermiers généraux cautions, et de Laurent David, adjudicataire des fermes générales unies, pour 6 années, du 1er octobre 1774, acte constitutif, 29 novembre 1774, reçus de notaire Thierry, Jean.
    - Association d'ordre du roi de Philippe Poujaud, l'un des fermiers généraux, et de Thierry Fils, premier valet de chambre du roi, dans l'intérêt de 6 deniers dans les 30 sols dont est composée la société contractée par acte du 29 janvier. - 1774: Charles Nicolas Duclos-Dufresnoy, notaire, entre les fermiers généraux cautions, et de Laurent David, adjudicataire des fermes générales unies, pour 6 années, du 1er octobre 1774, acte constitutif, 29 novembre 1774, reçus de notaire Thierry, Jean., 1774 - 1790; MC/ET/II/668
      Report des actes analysés à l'occasion de l'établissement des répertoires numériques dits 'états numérique' des liasses et registres de minutes. (base de données migrée: voir contexte dans le Plan d’orientation général - Notaires de Paris, guides thématiques du Minutier).
      acte de société; Poujaud, Philippe; Fils, Thierry; Duclos du Fresnoy, Charles Nicolas; David, Laurent; administrateur; employé de maison
  - Minutes. 1775, janvier - 1775, février, janvier 1775 - février 1775; MC/ET/II/669
  - Minutes. 1775, mars - 1775, avril, mars 1775 - avril 1775; MC/ET/II/670
  - Minutes. 1775, mai - 1775, juin, mai 1775 - juin 1775; MC/ET/II/671
    - Dépôt du testament olographe de Jeanne Rosalie Péaget, fille de feu Claude François Péaget, apothicaire., 16 mai 1775; MC/ET/II/671
      + au nom du pere et du fils et du St Esprit amen.
      desirant prevenir le temps de ma mort qui m'est inconnu je me mest en votre presence, o mon dieu, pour ordonner sous votre bon plaisir, ma derniere volonte me soumettant en tout a la votre toujour sainte et adorable; specialement pour ce qui est du tems genre et circonstances de ma mort que jaccepte en expiation de mes pechés par l'union lapplication et les merites infinis de celle de jesus christ mon Sauveur..
      Je desire qu'apres ma mort, mon corps soit gardé deux fois vingt quatre heures avant d'estres porté enterre, que mon convoi se fasse le matin et que le St sacrifice de la messe soit celebré mon corps present, qu'au sur plus lenterrement soit fait tout simplement, men raportant pour le tout a mon heritier et a mon Exécuteur testamentaire.
      je demande quil soit dit un annuel de messes pour le repos de mon ame en leglise des prestres de la doctrine chretienne de la maison de St charles (...).
      Date de création de la notice: 2005
      dépôt de pièces; testament; Péaget, Claude François; Péaget, Jeanne Rosalie; pharmacien
    - Délivrance et quittance de legs par les légataires de Jeanne Rosalie Peaget, fille majeure, tante maternelle de Claude Prosper Jolyot de Crébillon, écuyer, rue Royale, faubourg et paroisse de Montmartre., 18 mai 1775; MC/ET/II/671
      délivrance de legs; Royale (rue); Crébillon, Claude Prosper Jolyot de (1707-1777); Péaget, Jeanne Rosalie
    - Contrat de mariage entre Claude Taupinart de Tilière, chevalier, conseiller du roi en sa Cour des Aides, rue et paroisse Saint-André des Arts, veuf de Anne Jeanne Louise Julie Beritault de Salboeuf, et Angélique Marie Levavasseur d'Hérouville, demoiselle mineure, fille de défunt Simon Jacques Levavasseur chevalier seigneur d'Hérouville, Cheptainville et autres lieux, conseiller du roi, maître ordinaire en sa Chambre des Comptes, et son conseiller honoraire au Châtelet et siège présidial de Paris, et d'Angélique Marie Morel d'Iverny, épouse en secondes noces de Louis Charles Lescot de Verville, chevalier, conseiller du roi en sa Cour des Aides, rue des Tournelles, paroisse Saint-Paul..-, 11 juin 1775; MC/ET/II/671
      en présence et de l'agrément de Très haut très puissant et très excellent Prince Monseigneur Louis Philippe Duc d'Orléans [signature: L. Phil d'Orleans].
      contrat de mariage; Cheptainville (Essonne); Hérouville (Val-d'Oise); Saint-André-des-Arts (rue); Tournelles (rue des); Bertault de Salleboeuf, Anne Jeanne Louise Julie; Lescot de Verville, Louis; Levavasseur d'Hérouville, Angélique Marie (1755-1787); Levavasseur, Simon Jacques; Morel d'Iverny, Angélique Marie; Orléans, Louis-Philippe d' (1725-1785); Taupinart de Tilère, Claude (1728-1809); magistrat; comptable
  - Minutes. 1775, juillet - 1775, septembre, juillet 1775 - septembre 1775; MC/ET/II/672
  - Minutes. 1775, octobre - 1775, novembre, octobre 1775 - novembre 1775; MC/ET/II/673
  - Minutes. 1775, décembre, décembre 1775; MC/ET/II/674
  - Minutes. 1776, janvier - 1776, mars, janvier 1776 - mars 1776; MC/ET/II/675
  - Minutes. 1776, avril - 1776, mai, avril 1776 - mai 1776; MC/ET/II/676
  - Minutes. 1776, juin - 1776, août, juin 1776 - août 1776; MC/ET/II/677
  - Minutes. 1776, septembre - 1776, décembre, septembre 1776 - décembre 1776; MC/ET/II/678
  - Minutes. 1777, janvier - 1777, février, janvier 1777 - février 1777; MC/ET/II/679
  - Minutes. 1777, mars - 1777, juin, mars 1777 - juin 1777; MC/ET/II/680
  - Minutes. 1777, juillet - 1777, septembre, juillet 1777 - septembre 1777; MC/ET/II/681
  - Minutes. 1777, octobre - 1777, décembre, octobre 1777 - décembre 1777; MC/ET/II/682
  - Minutes. 1778, janvier - 1778, février, janvier 1778 - février 1778; MC/ET/II/683
  - Minutes. 1778, mars - 1778, avril, mars 1778 - avril 1778; MC/ET/II/684
  - Minutes. 1778, mai - 1778, juin, mai 1778 - juin 1778; MC/ET/II/685
  - Minutes. 1778, juillet - 1778, septembre, juillet 1778 - septembre 1778; MC/ET/II/686
  - Minutes. 1778, octobre - 1778, décembre, octobre 1778 - décembre 1778; MC/ET/II/687
  - Minutes. 1779, janvier - 1779, février, janvier 1779 - février 1779; MC/ET/II/688
  - Minutes. 1779, mars, mars 1779; MC/ET/II/689
  - Minutes. 1779, avril - 1779, juin, avril 1779 - juin 1779; MC/ET/II/690
  - Minutes. 1779, juillet - 1779, août, juillet 1779 - août 1779; MC/ET/II/691
  - Minutes. 1779, septembre - 1779, décembre, septembre 1779 - décembre 1779; MC/ET/II/692
  - Minutes. 1780, janvier - 1780, février, janvier 1780 - février 1780; MC/ET/II/693
  - Minutes. 1780, mars - 1780, mai, mars 1780 - mai 1780; MC/ET/II/694
  - Minutes. 1780, juin - 1780, juillet, juin 1780 - juillet 1780; MC/ET/II/695
  - Minutes. 1780, août, août 1780; MC/ET/II/696
  - Minutes. 1780, septembre - 1780, octobre, septembre 1780 - octobre 1780; MC/ET/II/697
  - Minutes. 1780, novembre - 1780, décembre, novembre 1780 - décembre 1780; MC/ET/II/698
  - Minutes. 1781, janvier - 1781, avril, janvier 1781 - avril 1781; MC/ET/II/699
  - Minutes. 1781, mai - 1781, juin, mai 1781 - juin 1781; MC/ET/II/700
  - Minutes. 1781, juillet - 1781, septembre, juillet 1781 - septembre 1781; MC/ET/II/701
  - Minutes. 1781, octobre - 1781, 15 novembre, octobre 1781 - 15 novembre 1781; MC/ET/II/702
  - Minutes. 1781, 15 novembre - 1781, décembre, 15 novembre 1781 - décembre 1781; MC/ET/II/703
  - Minutes. 1782, janvier - 1782, février, janvier 1782 - février 1782; MC/ET/II/704
  - Minutes. 1782, mars - 1782, avril, mars 1782 - avril 1782; MC/ET/II/705
  - Minutes. 1782, mai - 1782, juin, mai 1782 - juin 1782; MC/ET/II/706
  - Minutes. 1782, juillet - 1782, août, juillet 1782 - août 1782; MC/ET/II/707
  - Minutes. 1782, septembre, septembre 1782; MC/ET/II/708
  - Minutes. 1782, octobre - 1782, décembre, octobre 1782 - décembre 1782; MC/ET/II/709
  - Minutes. 1783, 7 janvier - 1783, février, 7 janvier 1783 - février 1783; MC/ET/II/710
  - Minutes. 1783, mars - 1783, avril, mars 1783 - avril 1783; MC/ET/II/711
  - Minutes. 1783, mai - 1783, juin, mai 1783 - juin 1783; MC/ET/II/712
  - Minutes. 1783, juillet - 1783, août, juillet 1783 - août 1783; MC/ET/II/713
    Attention: acte(s) coté(s) en Réserve
    Attention: certains actes ont été constatés manquants
    - Inventaire après décès de Bombarde de Beaulieu., 22 juillet 1783
      Attention: l'original de l'acte est manquant.
      Actes signalés par les lecteurs et correspondants du Minutier central des notaires de Paris, 2000-2011 (base de données migrée: voir contexte dans le Plan d’orientation général - Notaires de Paris, guides thématiques du Minutier).
      Date de création de la notice: 2008
      Date de révision: 2010
      inventaire après décès; Bombarde de Beaulieu (M.)
    - Contrat de mariage entre Christian de Deux-Ponts-Birkenfeld, brigadier des armées du roi, fils de Christian IV de Deux-Ponts-Birkenfeld et de Marianne Camasse, et Adélaïde Françoise Léontine de Béthune-Pologne, fille de Joachim Casimir Léon de Béthune-Pologne et d'Antoinette Louise Marie Crozat de Thiers., 29 juillet 1783; MC/RS//1515
      Signatures de Louis XVI (roi de France, 1754-1793) et de la famille royale et des princes du sang et de hauts personnages.
      Cote originelle du document:
      MC/ET/II/713
      Mention dans le répertoire du notaire coté:
      MC/RE/II/4
      Informations concernant le classement et la cotation du document:
      Acte coté en Réserve
      ou
      Relevé exhaustif dit 'Base Généanot'.
      contrat de mariage; Deux-Ponts-Birkenfeld, Christian de (1752-1817); Béthune-Pologne, Adélaïde Françoise Léontine de (1761-1823); Deux-Ponts-Birkenfeld, Christian IV (1722-1775, duc de); Camasse, Marianne (1734-1807); Béthune-Pologne, Joachim Casimir Léon de (1724-1769); Crozat de Thiers, Antoinette Louise Marie (1731-1809); militaire du rang
  - Minutes. 1783, septembre - 1783, décembre, septembre 1783 - décembre 1783; MC/ET/II/714
  - Minutes. 1784, janvier - 1784, février, janvier 1784 - février 1784; MC/ET/II/715
  - Minutes. 1784, mars - 1784, avril, mars 1784 - avril 1784; MC/ET/II/716
    - Mariage de Jean Louis Taillepied, chef de la Bouche de la comtesse d'Artois demeurant à Versailles, et Marie Alexandrine Audinet, fille mineure demeurant rue Neuve-des-Petits-Champs paroisse Saint-Roch., 17 avril 1784; MC/ET/II/716
      Actes signalés par les lecteurs et correspondants du Minutier central des notaires de Paris.
      Date de création de la notice: 2016 (N. Jourdain)
      contrat de mariage; Taillepied, Jean Louis; Audinet, Marie Alexandrine; Neuve-des-Petits-Champs (rue); Saint-Roch (paroisse); Versailles (Yvelines); officier de la Bouche du roi (Ancien Régime)
  - Minutes. 1784, mai - 1784, juin, mai 1784 - juin 1784; MC/ET/II/717
  - Minutes. 1784, juillet - 1784, août, juillet 1784 - août 1784; MC/ET/II/718
  - Minutes. 1784, septembre - 1784, octobre, septembre 1784 - octobre 1784; MC/ET/II/719
  - Minutes. 1784, novembre - 1784, décembre, novembre 1784 - décembre 1784; MC/ET/II/720
    - Inventaire après décès de Jean de Haran, sieur de Borda, fermier général de Louis XV et de Louis XVI. Mention de sa nièce héritière, Marie d'Abbadie, marquise du Coudray., 26 janvier 1785; MC/ET/II/720
      Bibliothèque prisée 4600 l.
      Autres dépouillement(s):
      Fichier Bibliothèques.
      Abbadie, Marie d'; Haran, Jean de
  - Minutes. 1785, janvier, janvier 1785; MC/ET/II/721
  - Minutes. 1785, février - 1785, mars, février 1785 - mars 1785; MC/ET/II/722
  - Minutes. 1785, avril - 1785, juin, avril 1785 - juin 1785; MC/ET/II/723
  - Minutes. 1785, juillet - 1785, août, juillet 1785 - août 1785; MC/ET/II/724
  - Minutes. 1785, septembre - 1785, octobre, septembre 1785 - octobre 1785; MC/ET/II/725
  - Minutes. 1785, novembre - 1785, décembre, novembre 1785 - décembre 1785; MC/ET/II/726
  - Minutes. 1786, janvier - 1786, février, janvier 1786 - février 1786; MC/ET/II/727
  - Minutes. 1786, mars - 1786, avril, mars 1786 - avril 1786; MC/ET/II/728
  - Minutes. 1786, mai - 1786, juin, mai 1786 - juin 1786; MC/ET/II/729
  - Minutes. 1786, juillet, juillet 1786; MC/ET/II/730
  - Minutes. 1786, août - 1786, octobre, août 1786 - octobre 1786; MC/ET/II/731
  - Minutes. 1786, novembre - 1786, décembre, novembre 1786 - décembre 1786; MC/ET/II/732
  - Minutes. 1787, janvier - 1787, février, janvier 1787 - février 1787; MC/ET/II/733
    - Contrat de mariage entre Pierre Lemarinier, demeurant rue de Caumartin, paroisse de La Madeleine, domestique, et Marie Madeleine Lebey, demeurant rue de Caumartin, paroisse de La Madeleine, domestique., 5 janvier 1787; MC/ET/II/733
      Mariages à Paris en 1787 (3196 actes), par Delphine Dubois, Sandrine Dumas-Lefaure, Catherine Gauthier, 1994 (base de données migrée: voir contexte dans le Plan d’orientation général - Notaires de Paris, guides thématiques du Minutier).
      Date de création de la notice: 2002
      contrat de mariage; Lemarinier, Pierre; Lebey, Marie-Madelaine; employé de maison; employé de maison
    - Contrat de mariage entre André Germain Lambert, demeurant rue Pavée, paroisse Saint-Eustache, bourgeois de Paris, et Elisabeth Josèphe Guibert, demeurant, paroisse Saint-Eustache., 17 janvier 1787; MC/ET/II/733
      contrat de mariage; Pavée (rue); Lambert, André-Germain; Guibert, Elisabeth-Josèphe
    - Contrat de mariage entre Pierre Charles La Pierre, demeurant rue des Fossés-Montmartre, paroisse Saint-Eustache, diocèse de Dreux, bourgeois, et Marie Anne Coiplet, demeurant rue des Fossés-Montmartre, paroisse de Saint-Eustache., 31 janvier 1787; MC/ET/II/733
      contrat de mariage; Fossés-Montmartre (rue des); La Pierre, Pierre-Charles; Coiplet, Marie-Anne
  - Minutes. 1787, mars - 1787, avril, mars 1787 - avril 1787; MC/ET/II/734
    - Contrat de mariage entre Ignace Joseph de Brosse Montendre, demeurant rue de Richelieu, paroisse Saint-Eustache, officier militaire, et Joséphine Marie Louise De Llovera, demeurant rue Basse-du-Rempart, paroisse de La Madeleine., 16 avril 1787; MC/ET/II/734
      contrat de mariage; Richelieu (rue de); Basse-du-Rempart (rue); Brosse Montendre, Ignace-Joseph-De-; Llovera, Joséphine-Marie-Louise de
    - Contrat de mariage entre Georges Merel, demeurant rue de la Madeleine en la Ville-l'Evêque, paroisse La Madeleine en la Ville-l'Evêque, bourgeois de Paris, et Louise Marie Guillemard, demeurant rue de la Madeleine en la Ville-l'Evêque, même paroisse., 30 avril 1787; MC/ET/II/734
      contrat de mariage; Madeleine (rue de la); La Ville-l'Evêque (faubourg); Merel, Georges; Guillemard, Louise-Marie